hr-HR: Konfiguracija kućišta pećnice: Dvostruka pećnica; Kombinacija pećnice i mikrovalne; Jednostruka pećnica; Ostalo
de: Konfiguration des Ofengehäuses: Doppelbackofen; Backofen- und Mikrowellen-Kombination; Einzelbackofen; Sonstige
fi: Uunikokoonpano: Kaksoisuuni; Uunin ja mikroaaltouunin yhdistelmä; Erillisuuni; Muu
el: Διαμόρφωση περιβλήματος φούρνου: Διπλός φούρνος; Συνδυασμός φούρνου και φούρνου μικροκυμάτων; Μονός φούρνος; Άλλο
da: Ovnkabinettets konfiguration: Dobbeltovn; Kombiovn med mikroovn; Enkeltovn; Andet
pt-PT: Configuração da carcaça do forno: Forno duplo; Combinação de forno e micro-ondas; Forno simples; Outra
fr: Configuration du meuble pour four: Four double; Combiné four et micro-ondes; Four simple; Autre
th: การกำหนดค่าตัวเรือนเตาอบ: เตาอบคู่; เตาอบและไมโครเวฟในตัว; เตาอบเดี่ยว; อื่นๆ
bg-BG: Конфигурация на корпуса на фурната: Двойна фурна; Комбинирана фурна с микровълнова печка; Единична фурна; Друго
sk-SK: Konfigurácia zapuzdrenia rúry: Dvojitá rúra; Kombinácia rúry a mikrovlnky; Samostatná rúra; Iné
hu: Sütőház konfigurációja: Dupla sütő; Sütő és mikrohullámú sütő kombó; Szimpla sütő; Egyéb
nb: Konfigurasjon for ovnskabinett: Dobbel stekeovn; Kombinert steke- og mikrobølgeovn; Enkel stekeovn; Annet
tr: Fırın gövdesi konfigürasyonu: Çift fırın; Fırın ve mikrodalga kombosu; Tek fırın; Diğer
zh-TW: 烤箱櫃體配置: 雙烤箱; 烤箱和微波爐組合; 單烤箱; 其他
ja: オーブン筐体の構成: ダブルオーブン; オーブン・電子レンジ一体型; シングルオーブン; その他
ru: Конфигурация корпуса для духовки: Двойная духовка; Духовка с микроволновкой; Одинарная духовка; Другое
nl: Ovenkast configuratie: Dubbele oven; Oven- en magnetroncombinatie; Enkele oven; Overige
vi: Cấu hình vỏ lò nướng: Lò nướng đôi; Lò nướng kết hợp vi sóng; Lò nướng đơn; Khác
es: Disposición de la carcasa para horno: Horno doble; Combinación de horno y microondas; Horno simple; Otra
lt-LT: Orkaitės korpuso konfigūracija: Dviguba orkaitė; Orkaitės ir mikrobangų krosnelės derinys; Viena orkaitė; Kita
pt-BR: Gabinete para forno configuração: Forno duplo; Combo de forno e micro-ondas; Forno simples; Outros
ro-RO: Configurație a măștii pentru cuptor: Cuptor dublu; Combinație cuptor și cuptor cu microunde; Cuptor simplu; Altele
zh-CN: 烤箱外壳配置: 双烤箱; 烤箱和微波炉组合; 单烤箱; 其他
pl: Konfiguracja obudowy piekarnika: Podwójny piekarnik; Piekarnik z mikrofalą; Pojedynczy piekarnik; Inne
cs: Konfigurace skříně trouby: Dvojitá trouba; Kombinace trouby a mikrovlnky; Jedna trouba; Ostatní
sv: Ugnshuskonfiguration: Dubbelugn; Ugn och mikrovågsugn i ett; Enkelugn; Övrigt
sl-SI: Konfiguracija ohišja pečice: Dvojna pečica; Kombinacija pečice in mikrovalovne pečice; Enojna pečica; Drugo
ko: 오븐 하우징 구성: 더블 오븐; 오븐 및 전자레인지 콤보; 싱글 오븐; 기타
en: Oven housing configuration: Double oven; Oven and microwave combo; Single oven; Other
it: Configurazione dell'alloggiamento del forno: Forno doppio; Combinazione forno e microonde; Forno singolo; Altro